【裁判字號】    99,易,762
【裁判日期】    990906
【裁判案由】    竊盜
【裁判全文】
臺灣彰化地方法院刑事判決               99年度易字第762號
公  訴  人  臺灣彰化地方法院檢察署檢察官
被      告  乙○○
上列被告因竊盜案件，經檢察官提起公訴（99年度偵字第5868號
），本院判決如下：
    主  文
乙○○踰越牆垣竊盜，累犯，處有期徒刑捌月。
    犯罪事實
一、乙○○前於民國95年間，因竊盜案件，經本院以95年度彰簡
    字第992 號判決判處有期徒刑6 月，緩刑3 年確定（第1 案
    ）；且於96年間，因竊盜案件，經本院以96年度易字第1275
    號判決判處有期徒刑8 月確定（第2 案）；又因竊盜案件，
    經本院以96年度彰簡字第905 號判決判處有期徒刑3 月確定
    （第3 案）。上開第1 案之罪，復經本院以97年度撤緩字第
    12號裁定撤銷緩刑，經入監執行後，嗣經本院以97年度聲減
    字第154 號裁定減刑為有期徒刑3 月確定。再因竊盜案件，
    經臺灣高等法院臺中分院以97年度上易字第960 號判決判處
    有期徒刑7 月確定（第4 案）；另因竊盜案件，經臺灣高等
    法院臺中分院以97年度上易字第964 號判決判處有期徒刑7
    月確定（第5 案），上開第2 、3 、5 案之罪，經臺灣高等
    法院臺中分院以97年度聲字第1519號裁定應執行有期徒刑1
    年4 月確定，上開案件經接續執行後，於98年8 月20日縮短
    刑期假釋出監，甫於99年1 月19日保護管束期滿未經撤銷，
    視為執行完畢（構成累犯）。
二、詎其猶不知悔改，復基於意圖為自己不法所有之犯意，於99
    年6 月2 日上午9 時30分許，至鄰居甲○○位於彰化縣彰化
    市○○路○段237 巷9 之2 號住處，以翻越圍牆之方式，進
    入該處庭院（無故侵入他人住宅附連圍繞之土地部分，未據
    告訴），並徒手竊取甲○○所有置於圍牆內之白鐵鐵門1 片
    （長約210 公分、寬約90公分），得手後將該白鐵鐵門丟出
    圍牆外，於爬出牆外時，適遭甲○○之鄰居陳秋米發現而出
    聲制止，乙○○見狀，乃將該白鐵鐵門再丟回圍牆內，並在
    此過程中趁機竊取該白鐵鐵門上脫落之U 型把手後逃逸，原
    打算加以變賣，嗣因認該U 型把手係塑膠材質，遂將之棄置
    於彰化藝術高中對面山坡下（未尋獲）。經陳秋米聯絡丈夫
    劉宗穎後，由劉宗穎以電話通知甲○○，經甲○○報警處理
    ，始循線查悉上情。
三、案經彰化縣警察局彰化分局報告臺灣彰化地方法院檢察署檢
    察官偵查起訴。
    理  由
一、本案被告乙○○所犯係屬刑事訴訟法第376 條第2 款所列之
    刑法第321 條加重竊盜罪，本院爰依同法第284 條之1 之規
    定行獨任審判。次按被告以外之人於審判外之陳述，雖不符
    刑事訴訟法第159 條之1 至第159 條之4 之規定，而經當事
    人於審判程序同意作為證據，法院審酌該言詞陳述或書面陳
    述作成時之情況，認為適當者，亦得為證據。當事人、代理
    人或辯護人於法院調查證據時，知有第159 條第1 項不得為
    證據之情形，而未於言詞辯論終結前聲明異議者，視為有前
    項之同意，刑事訴訟法第159 條之5 定有明文。查本案全部
    卷證，公訴人、被告均不爭執其證據能力，本院復衡以該等
    供述證據作成時之情況，應為適當，是可認後述所引用證據
    之證據能力均無疑義，合先敘明。
二、上開犯罪事實，業據被告乙○○於警詢中及本院審理時坦承
    不諱，且經證人即被害人甲○○、目擊證人陳秋米於警詢中
    證述綦詳（參見被告乙○○99年6 月9 日警詢筆錄、本院99
    年8 月30日審判筆錄；甲○○99年6 月2 日警詢筆錄；陳秋
    米99年6 月2 日警詢筆錄），並有查證照片12紙附卷可稽，
    足徵被告之自白與事實相符。綜上所述，本件事證明確，被
    告乙○○上開犯行洵堪認定，應依法論科。
三、核被告乙○○所為，係犯刑法第321 條第1 項第2 款之踰越
    牆垣竊盜罪。又被告有上開犯罪事實欄所載之前科紀錄，有
    臺灣高等法院被告前案紀錄表及臺灣彰化地方法院檢察署刑
    案資料查註紀錄表各1 份附卷可參，其於有期徒刑執行完畢
    後，5 年內故意再犯本件有期徒刑以上之罪，為累犯，應依
    刑法第47條第1 項之規定加重其刑。爰審酌被告有多次竊盜
    前科，素行不佳，並考量其犯罪之手段、目的、本件財物價
    值、對被害人所生損害，暨犯後坦承犯行之態度等一切情狀
    ，量處如主文所示之刑，以示懲儆。
據上論斷，應依刑事訴訟法第299 條第1 項前段，刑法第321 條
第1 項第2 款、第47條第1 項，判決如主文。
本案經檢察官趙冠瑋到庭執行職務。
中    華    民    國    99    年    9     月    6     日
                      刑事第七庭      法  官  郭麗萍
以上正本證明與原本無異。
如不服本判決應於收受判決後10日內向本院提出上訴書狀，並應
敘述具體理由；其未敘述上訴理由者，應於上訴期間屆滿後20日
內向本院補提理由書（均須按他造當事人之人數附繕本）「切勿
逕送上級法院」。
告訴人或被害人對於判決如有不服具備理由請求檢察官上訴者，
其上訴期間之計算係以檢察官收受判決正本之日期為準。
中    華    民    國    99    年    9     月    6     日
                                      書記官  吳冠慧
【附錄本案論罪科刑法條全文】
中華民國刑法第321條
犯竊盜罪而有左列情形之一者，處6 月以上、5 年以下有期徒刑
：
一、於夜間侵入住宅或有人居住之建築物、船艦或隱匿其內而犯
    之者。
二、毀越門扇、牆垣或其他安全設備而犯之者。
三、攜帶兇器而犯之者。
四、結夥三人以上而犯之者。
五、乘火災、水災或其他災害之際而犯之者。
六、在車站或埠頭而犯之者。
前項之未遂犯罰之。

司法院資訊處製作；財團法人民間司法改革基金會備份。
